# 关于合同合并，收入确认的问题。

提问人：zangxu 时间：2023-09-27 09:49:45
A客户与公司签订软件服务采购合同，相关硬件通过其第三方采购采购公司B与公司签订硬件采购合同。
上述软件+硬件部分实质上整体构成一项履约义务。但两份销售合同均独立签订，且相关硬件销售合同明确规定由B公司验收后，货物毁损、灭失等风险转移至B公司。
请问：基于上述情况，在硬件部分经B公司验收后，是否满足硬件部分收入确认条件;
疑惑点：基于业务实质，考虑将软件销售合同与硬件销售合同进行合同合并，整齐作为一项履约义务，整体验收时，确认收入。但公司目前根据硬件部分验收单已确认硬件部分销售收入，且符合硬件部分销售合同约定。如进行合同合并，是否恰当？

回答人：chenyiwei
如果“上述软件+硬件部分实质上整体构成一项履约义务”的判断是合理的，那么应作为一个整体考虑该项履约义务是在一个时点还是一段时间内履约。如果属于时点履约的，那么应在软件和硬件整体均验收通过时才能确认该履约义务对应的收入，不能依据硬件验收单单独确认硬件的收入，这与该项履约义务属于时点履约的判断相矛盾。